臺灣士林地方法院刑事判決　　　　　　 100年度簡上字第67號
上　訴　人　臺灣士林地方法院檢察署檢察官
被　　　告　代言紅
上列上訴人因被告恐嚇案件，不服本院中華民國100 年2 月25日
100 年度審簡字第133 號第一審刑事簡易判決（99年度偵字第14
446號），提起上訴，本院管轄第二審之合議庭判決如下：
    主  文
原判決撤銷。
代言紅以加害生命、身體之事恐嚇他人致生危害於安全，處有期
徒刑參月，如易科罰金，以新臺幣壹仟元折算壹日。
    事  實
一、代言紅與陳月卿之夫范光新於民國96年間起交往，陳月卿獲
    悉後要求渠2 人分手，嗣99年7 月間（起訴書誤載為99年8
    月上旬，應予更正），陳月卿發覺范光新與代言紅仍有電話
    聯絡及簡訊往返，復與代言紅於電話中發生爭執，代言紅則
    將范光新所傳送之曖昧簡訊轉寄予陳月卿，陳月卿乃憤而向
    臺灣士林地方法院檢察署提出代言紅、范光新妨害家庭之告
    訴（代言紅、范光新所涉妨害家庭部分，業經臺灣士林地方
    法院檢察署檢察官以99年度偵字第14446 號為不起訴處分）
    ，詎代言紅竟基於恐嚇之犯意，明知友人吳一良所傳送內容
    為「別讓我撞到一定把妳分屍不信邪試試看」之簡訊，顯有
    恐嚇他人生命及身體之意，而仍於99年9 月6 日下午6 時40
    分許，在某處，以其所使用之行動電話門號0000000000號將
    上開簡訊傳送至陳月卿（籍設臺北市○○區○○路100 號14
    樓之1） 所使用門號為0000000000號之行動電話內，以此加
    害生命、身體之事恐嚇陳月卿，使其心生畏懼，致生危害於
    生命、身體安全。
二、案經陳月卿告訴暨臺北市政府警察局士林分局報告臺灣士林
    地方法院檢察署檢察官偵查起訴。
    理  由
壹、程序方面：
    按被告以外之人於審判外之言詞或書面陳述，除法律有規定
    者外，不得作為證據，刑事訴訟法第159 條第1 項固有明文
    。惟被告以外之人於偵查中向檢察官所為之陳述，除顯有不
    可信之情況者外，得為證據；又被告以外之人於審判外之陳
    述，雖不符刑事訴訟法第159 條之1 至第159 條之4 之規定
    ，而經當事人於審判程序同意作為證據，法院審酌該言詞陳
    述作成時之情況，認為適當，亦得為證據，當事人、代理人
    或辯護人於法院調查證據時，知有第159 條第1 項不得為證
    據之情形，而未於言詞辯論終結前聲明異議者，視為有前項
    之同意，同法第159 條之1 第2 項、第159 條之5 亦有明文
    。經查：
  (一)證人即告訴人陳月卿於偵查中向檢察官所為之陳述，業經具
    結，又無顯有不可信之情況，依據刑事訴訟法第159 條之1
    第2 項之規定，自得作為證據。
  (二)證人陳月卿於警詢中之陳稱，公訴人、被告迄至言詞辯論終
    結前均不爭執其證據能力，亦未再聲明異議，本院審酌上開
    證據資料製作時之情況，尚無違法不當及證明力明顯過低之
    瑕疵，亦認為以之作為證據應屬適當，揆諸刑事訴訟法第
    159 條之5 之規定，亦認前揭證據資料有證據能力。
貳、實體方面：
一、訊據被告代言紅固承認於上開時、地，以行動電話門號0000
    000000號傳送上開簡訊至告訴人所使用之門號0000000000號
    行動電話內之事實，惟矢口否認有何恐嚇犯行，辯稱：伊為
    阻止告訴人之夫范光新追求，遂將其傳送之簡訊轉寄予告訴
    人，卻誤將友人吳一良所傳送之簡訊傳送給告訴人云云，經
    查：
  (一)證人即告訴人陳月卿於警詢、偵查中證稱：伊於96年間發現
    丈夫范光新與被告2 人之行動電話簡訊有異，且渠2 人計畫
    出國，經向范光新質問後，其表示有外遇，但保證會和被告
    分手，嗣99年7 月間，伊又發現范光新與被告間有電話及簡
    訊往來，被告也有致電給伊，表示范光新不愛伊才介入，並
    提及范光新之性癖好，且稱有范光新有帶其到過伊家中，故
    而知悉家中擺設，又稱伊家中床很好，當時電話中都是伊與
    被告為女人之間之爭吵，被告也有將其與范光新間之簡訊（
    見99年度他字第2935號卷第24頁至第28頁）轉寄給伊，經伊
    再度詢問范光新，其表示被告還在糾纏他，伊有對該2 人提
    出通姦罪之告訴，99年9 月6 日下午6 時40分許，被告以其
    使用之行動電話門號0000000000號傳送內容為「別讓我撞到
    一定把妳分屍不信邪試試看」之簡訊至伊門號為0000000000
    號之行動電話內，讓伊感到害怕，且被告連續寄很多封簡訊
    給伊，不可能按錯轉寄簡訊等語（見99年度他字第2935號卷
    第16頁至第18頁、99年度偵字第14446 號卷第24頁至第26頁
    ）。
  (二)而行動電話門號0000000000號為被告所使用，其於99年8 月
    25日自吳一良處收受「別讓我撞到一定把妳分屍不信邪試試
    看」之簡訊後，於99年9 月6 日下午6 時40分許，又將前開
    簡訊傳送至陳月卿所使用門號為0000000000號之行動電話內
    等情，業據被告自承在卷（見本院卷第44頁背面），並有該
    簡訊照片、通聯調閱查詢單在卷可佐（見99年度他字第2935
    號卷第32頁、第39頁、99年度偵字第14446 號卷第34頁）。
  (三)綜上，被告因與告訴人之夫范光新有交往關係，而與告訴人
    迭生糾紛，竟於上開時、地以行動電話傳送前揭恐嚇生命及
    身體之簡訊予告訴人之事實，應堪以認定。
二、被告雖以前詞置辯，並提出友人吳一良所傳送之簡訊照片（
    見99年度偵字第14446 號卷第34頁）以供佐證，惟查：被告
    先於本院100 年2 月16日準備程序中陳稱：伊可能是按到行
    動電話按鍵誤傳（見本院審查卷第15頁背面），嗣於本院10
    0 年5 月25日準備程序中改稱：若沒有按到行動電話按鍵鎖
    ，放在包包裡可能會壓到而誤傳（見本院卷第23頁），後於
    本院100 年6 月15日審理程序中又改稱：伊不小心誤將吳一
    良傳送之簡訊寄送給告訴人，但不清楚何以會點取到吳一良
    所傳送簡訊（見本院卷第43頁背面），則關於誤傳之情形為
    何，所述前後矛盾不一，已有可疑，況經本院當庭勘驗被告
    所使用行動電話轉寄簡訊之流程，可知解開行動電話按鍵鎖
    後，需先行點選「訊息」欄位，嗣進入「收件匣」，點取欲
    轉寄之訊息，再點取「選項」欄位，點選「轉寄」功能，倘
    收件人欄為空白時，應須自行輸入或由電話簿中選取欲寄送
    之電話號碼，選取後仍須按取「選項」欄位，並點選「傳送
    」功能，有本院勘驗筆錄附卷可資佐證（見本院卷第23頁）
    ，顯見以被告所使用之行動電話轉寄簡訊，至少需按取按鍵
    達8 次以上，如被告所辯誤傳之機率實屬微乎其微，且果係
    誤傳簡訊，又為何竟恰巧誤傳上開具有嚴重威脅含意之簡訊
    ，更非可採，再者，依據前開流程，轉寄簡訊時仍需選取所
    欲傳送之簡訊及對象，而被告亦自承：伊轉寄簡訊前，因為
    要點進通訊錄點取收件人，故會去看轉寄對象，且要傳送簡
    訊給告訴人之前，會大概看一下等語（見本院卷第44頁背面
    至第45頁），足認被告明知吳一良所傳送之簡訊內容顯有危
    害他人生命及身體之意，仍將之轉寄予告訴人，是其主觀上
    具有恐嚇告訴人之故意，亦甚明確，更有甚者，被告與告訴
    人迭因家庭糾紛而生有爭執，被告先前復屢次傳送簡訊予告
    訴人，內容除包含與范光新間之曖昧簡訊外，亦不乏謾罵告
    訴人之文字，業經告訴人證稱如前，並有告訴人提出之簡訊
    照片、行動電話收件匣照片附卷足憑（見99年度偵字第1444
    6 號卷第37頁至第39頁、本院審查卷第17頁），益徵被告確
    有傳送上揭恐嚇簡訊予告訴人之動機無疑，被告仍所辯該恐
    嚇簡訊僅為誤傳云云，顯屬事後臨訟卸責之詞，殊無可採。
三、綜上所述，本案事證至為明確，被告犯行堪以認定，應予依
    法論科。
四、核被告所為，係犯刑法第305 條之恐嚇危害安全罪。原審認
    定被告犯行明確，兼衡其犯後態度、品性、生活狀況、智識
    程度等一切情狀，量處拘役30日，並諭知易科罰金之折算標
    準，固非無見，惟本案經公訴人提起上訴，以被告不僅未與
    告訴人達成和解及賠償，且至審理時方承認犯行為由，認原
    審僅量處拘役30日實嫌輕縱一節，而被告於本院審理之際，
    復執陳詞否認犯行，仍托詞藉口為誤傳簡訊云云，絲毫未見
    悔意，量刑自不宜輕縱，以符罪刑相當原則，是公訴人之上
    訴非無理由，自應撤銷原判決予以改判，爰審酌其與告訴人
    間因家庭糾紛迭生爭執，竟以行動電話傳送恐嚇簡訊予告訴
    人，造成告訴人內心恐懼，以及其犯後態度等一切情狀，量
    處如主文第2 項所示之刑，並諭知易科罰金之折算標準，以
    示儆懲。
據上論斷，應依刑事訴訟法第455 條之1 第1 項、第3 項、第36
9 條第1 項前段、第364 條、第299 條第1 項前段，刑法第305
條、第41條第1 項前段，刑法施行法第1 條之1 第1 項、第2 項
前段，判決如主文。
本案經檢察官孟玉梅到庭執行職務
中    華    民    國   100    年    6     月    30    日
                  刑事第三庭審判長法  官  黃潔茹
                                  法  官  蘇怡文
                                  法  官  劉育琳
以上正本證明與原本無異。
本件不得上訴。
                                  書記官  李佳姿
中    華    民    國   100    年    6     月    30    日
所犯法條：
刑法第305條
以加害生命、身體、自由、名譽、財產之事，恐嚇他人致生危害
於安全者，處二年以下有期徒刑、拘役或三百元以下罰金。